# 陈老师！境外实际控制人捐赠股份的会计处理！

提问人：心海拂清风 时间：2015-11-02 17:00:23
境外实际控制人捐赠股权是按照股份的账面价值还是公允价值计入资本公积！关键是能否找到准则依据！谢谢！

回答人：chenyiwei
捐赠的是自身（含本公司之子公司）的股权还是其他企业的股权？如果是前者，则确认为库存股；如果是后者，则根据被捐赠股权所在公司与本企业是否处于同一实际控制人最终控制下，本企业是否就此控制了被捐赠股权所在企业等因素，判断是否构成企业合并及是否构成同一控制下企业合并，分别按《企业会计准则第 2 号——长期股权投资（ 2014 年修订）》第五条或第六条的规定对获赠股权投资进行初始计量。

提问人：心海拂清风 时间：2015-11-03 10:47:33
第六条未提到捐赠的方式获得股权的方式~

回答人：chenyiwei
如果受赠股权后形成对该股权所在企业的同一控制下合并的，则按对应的帐面净资产份额为初始投资成本；其他情况，应以该投资本身的公允价值作为初始投资成本。